臺灣桃園地方法院刑事判決　　　　　 100年度交簡上字第22號
上　訴　人
即　被　告　蕭銘宏
上列上訴人即被告因公共危險案件，不服中華民國99年12月31日
本院99年度壢交簡字第3259號第一審刑事簡易判決（聲請簡易判
決處刑書案號：臺灣桃園地方法院檢察署99年度偵字第24583 號
），提起上訴，本院管轄之第二審合議庭判決如下：
    主      文
上訴駁回。
    事實及理由
一、本案經本院管轄第二審之合議庭審理結果，認原審以被告即
    上訴人蕭銘宏犯刑法第185 條之3 之服用酒類，不能安全駕
    駛動力交通工具而駕駛罪，並審酌被告酒後駕車，增加用路
    人無端風險，亦有危及自身安全之虞，且交通事故動輒造成
    死傷，其潛在危害不言可喻，況屢經政府對此大力宣導，且
    被告前曾已公共危險案件經本院判處罰金、拘役，詎被告仍
    不知警惕檢束，竟仍再度酒後駕車，本次在檢測之呼氣中所
    含酒精濃度高達每公升0.76毫克之情形下，仍駕駛車輛行駛
    於道路上，雖幸未釀致交通事故，惟仍具有高度之潛在危險
    ，如此輕忽法令，枉顧其他用路人生命、財產之安全，法治
    觀念薄弱，並斟酌其素行、智識程度及犯後態度等一切情狀
    ，而適用刑事訴訟法第449 條第1 項前段、第3 項、第454
    條第2 項，刑法第185 條之3 、第41條第1 項前段，刑法施
    行法第1 條之1 第1 項，逕以簡易判決判處被告有期徒刑3
    月，如易科罰金，以新臺幣（下同）1,000 元折算1 日，經
    核其認事用法及量刑均無不當，應予維持，並引用原審判決
    書及其附件聲請簡易判決處刑書所記載之事實、證據及理由
    （如附件）。
二、上訴人提起本件上訴意旨略以：對檢察官聲請簡易判決處刑
    及原審認定之事實沒有意見，承認犯罪，惟希望法院考量其
    犯罪動機及情節，能給予從輕量刑等語（見本院交簡上字卷
    第27頁背面、第28頁）。
三、按法官於有罪判決如何量處罪刑，為實體法賦予審理法官裁
    量之刑罰權事項，法官行使此項裁量權，自得依據個案情節
    ，參酌刑法第57條所定各款犯罪情狀之規定，於法定刑度內
    量處被告罪刑；除有逾越該罪法定刑或法定要件，或未能符
    合法規範體系及目的，或未遵守一般經驗及論理法則，或顯
    然逾越裁量，或濫用裁量等違法情事之外，自不得任意指摘
    其量刑違法（最高法院80年臺非字第473 號、75年臺上字第
    7033號、72年臺上字第6696號、72年臺上字第3647號判例意
    旨可資參照）。準此，法官量刑，如非有上揭明顯違法之情
    事，自不得擅加指摘其違法或不當。
四、經查，本件原審認定被告罪證明確，而論以刑法第185 條之
    3 之服用酒類，不能安全駕駛動力交通工具而駕駛罪，並審
    酌被告酒後駕車，增加用路人無端風險，亦有危及自身安全
    之虞，且交通事故動輒造成死傷，其潛在危害不言可喻，況
    屢經政府對此大力宣導，且被告前曾已公共危險案件經本院
    判處罰金、拘役，詎被告仍不知警惕檢束，竟仍再度酒後駕
    車，本次在檢測之呼氣中所含酒精濃度高達每公升0.76毫克
    之情形下，仍駕駛車輛行駛於道路上，雖幸未釀致交通事故
    ，惟仍具有高度之潛在危險，如此輕忽法令，枉顧其他用路
    人生命、財產之安全，法治觀念薄弱，並斟酌其素行、智識
    程度及犯後態度等一切情狀，量處被告有期徒刑3 月，並諭
    知易科罰金之折算標準為以1,000 元折算1 日，經核並無不
    合，量刑亦甚妥適。
五、至本件被告上訴稱：伊於99年8 月10日晚間11時許飲用酒類
    結束後，係搭乘朋友所駕駛之車輛離去，途中該名朋友先送
    另一名朋友回家，讓伊在車上等待，在等待的過程中伊不慎
    睡著，翌日凌晨時分有員警前來敲車窗盤查，並要伊出示證
    件，伊拿了證件下車後，就找不到警察了，因為當時很晚了
    ，伊心生驚怯，以為是遇見鬼了，也不知道開車搭載伊的朋
    友離去多久了，伊想說該地距離伊住處不遠，就決定自行開
    車回家，伊不是一開始即有意要酒後駕車等詞，欲以上情請
    求法院諒解其犯行而予從輕量刑。惟查，當時值勤員警黃智
    裕因在桃園縣平鎮市○○路建安宮廣場前，見被告在車牌號
    碼5332-VX 號車輛駕駛座上趴睡，且該車未熄火，故上前關
    心並提醒被告不要酒後駕車，因未發現不法情事，故隨即離
    去乙節，業據證人黃智裕於偵訊時具結證述屬實（見偵查卷
    第34頁），足見被告係因酒後意識模糊不清，誤認員警盤查
    之目的，且其已為50餘歲之成年男子，又有酒後駕車之前科
    ，當知服用酒類後不能安全駕駛動力交通工具而駕駛應負相
    當之刑責，被告當時不選擇留在現場等候朋友返回，或在現
    場四周仔細尋找剛才前來盤查之警員以求釐清內心疑問，竟
    以當時很晚、心生驚怯、以為見鬼等無稽之理由，欲合理、
    正當化其酒後駕車之行為，又以其住家離該處不遠為由之僥
    倖心態，而自認其酒後駕車之行為無傷大雅，被告之心態誠
    屬可議。被告輕忽酒後駕車增加其他用路人及其自身無端風
    險，枉顧政府法令，法治觀念薄弱，其行為實屬不該，被告
    前開事後卸責之詞，均不足採，其犯罪情節當無任何足以讓
    本院從輕量刑之理由。綜上所述，被告上訴理由，認原審量
    刑過重，指摘原判決不當，提起本件上訴，為無理由，應予
    駁回。
據上論斷，應依刑事訴訟法第455 條之1 第1 項、第3 項、第36
8 條、第373條，判決如主文。
本案經檢察官戴瑞麒到庭執行職務
中    華    民    國   100    年    3     月    25    日
                      臺灣桃園地方法院刑事第四庭
                          審判長法  官  張淑華
                                法  官  林宜靜
                                法  官  張宇葭

以上正本證明與原本無異。
本件不得上訴。
                                書記官  高  平
中    華    民    國   100    年    3     月    28    日